【裁判字號】    98,訴,1188
【裁判日期】    980813
【裁判案由】    強盜等
【裁判全文】
臺灣彰化地方法院刑事判決              98年度訴字第1188號
公  訴  人  臺灣彰化地方法院檢察署檢察官
被      告  戊○○
                      7號
選任辯護人  江燕鴻律師
被      告  甲○○
上列被告因妨害自由案件，經檢察官提起公訴（九十八年度偵字
第四０六三號、第四一九一號），本院認有刑事訴訟法第二百七
十三條之一第一項之情形，而依簡式審判程序審理判決如下：
    主  文
戊○○共同犯私行拘禁罪，累犯，處有期徒刑伍月，如易科罰金
，以新臺幣壹仟元折算壹日。
甲○○共同犯私行拘禁罪，處有期徒刑肆月，如易科罰金，以新
臺幣壹仟元折算壹日。
    事  實
一、戊○○曾於民國九十四年七月間因施用毒品案件，經臺灣臺
    中地方法院於九十四年九月十二日，以九十四年度中簡字第
    二二六０號判決判處有期徒刑四月確定，並於九十四年十月
    十九日易科罰金執行完畢。仍不知警惕，其因林才程（另由
    檢察官通緝中）疑與丙○○、乙○○間有賭債糾紛協調未果
    ，致林才程心生怨懟，竟與林才程、甲○○、賴駿豐（另由
    檢察官通緝中）、丁○○（由本院拘提中）及二名姓名、年
    籍不詳之成年男子等人（起訴書誤載為數十人），共同基於
    妨害丙○○行動自由之犯意聯絡，於九十八年四月三日某時
    ，由林才程先邀同戊○○於同日十八時許，至彰化縣鹿港鎮
    「戽斗海產店」用餐，再邀約丙○○至上開海產店用餐，經
    丙○○答應後，即責由甲○○駕駛林才程所有之車牌號碼六
    一一二－ＤＡ號自用小客車，搭載林才程、賴駿豐及丁○○
    一同前往「戽斗海產店」，到場後見戊○○與不詳姓名之成
    年男子分乘二部不詳車牌號碼之ＢＭＷ牌自小客車已在現場
    等候，俟於當日十八時三十分許丙○○到達後，林才程、戊○○及賴駿豐等人即下車，由林才程、戊○○徒手攬上丙○○肩膀，示意丙○○進入由戊○○駕駛之黑色ＢＭＷ牌自用
    小客車，丙○○見林才程等人員眾多，迫於無奈，不得已配
    合其等進入上開用小客車，並由林才程指示甲○○駕車將丙○○帶往甲○○所承租之彰化縣鹿港鎮洋厝里租處（詳細地
    址不明），到達後由林才程、戊○○、賴駿豐等人將丙○○
    帶往上開租處房間內，以此方法剝奪丙○○之行動自由。嗣
    林才程與綽號「長腳」之成年男子另行基於恐嚇之犯意聯絡
    ，由林才程對丙○○恫稱：如不配合簽立面額新臺幣（下同
    ）五百萬元之本票，就不用回家，且事後必須與乙○○共同
    交付二百萬元現金，方會返還上開本票等語。致丙○○心生
    畏懼，而簽發本票一紙交予林才程。俟丙○○於同日二十時
    許簽完上開本票後，林才程等人始駕車搭載丙○○返回上開
    「戽斗海產店」讓其離開，丙○○至此方獲釋放。
二、案經彰化縣警察局鹿港分局報請臺灣彰化地方法院檢察署檢
    察官偵查起訴，本院認有刑事訴訟法第二百七十三條之一第
    一項之情形，而改依簡式審判程序審理。
    理    由
一、按除被告所犯為死刑、無期徒刑、最輕本刑為三年以上有期
    徒刑之罪或高等法院管轄第一審案件者外，於前條第1項程
    序進行中，被告先就被訴事實為有罪之陳述時，審判長得告
    知被告簡式審判程序之旨，並聽取當事人、代理人、辯護人
    及輔佐人之意見後，裁定進行簡式審判程序；除簡式審程序
    及簡易程序案件外，第一審應行合議審判，刑事訴訟法第二
    百七十三條之一第一項、第二百八十四條之一分別定有明文
    。本件被告戊○○、甲○○所涉係死刑、無期徒刑、最輕本
    刑為三年以上有期徒刑之罪或高等法院管轄第一審案件以外
    之罪，並於本院行準備程序時就被訴事實為有罪之陳述，本
    院合議庭依前揭規定，經評議結果，裁定改由一名法官獨任
    行簡式審判程序，先予敘明。
二、上揭犯罪事實，業據被告戊○○、甲○○分別於偵查中及本
    院審理時坦承不諱，核與證人丙○○於警詢、偵查中之證述
    ，同案被告丁○○於偵查中之證述情節相符，足徵被告戊○○、甲○○之自白與事實相符，堪以採信。本件事證已臻明
    確，被告上開犯行洵堪認定，應依法論科。
三、核被告戊○○、甲○○所為，均係犯刑法第三百零二條之私
    行拘禁罪。又被告戊○○、甲○○與林才程、賴駿豐、丁○○及另二名不詳姓名、年籍之成年男子，就上開犯行有犯意
    聯絡及行為分擔，均為共同正犯。再被告戊○○曾於九十四
    年七月間因施用毒品案件，經臺灣臺中地方法院於九十四年
    九月十二日，以九十四年度中簡字第二二六０號判決判處有
    期徒刑四月確定，並於九十四年十月十九日易科罰金執行完
    畢，有臺灣彰化地方法院檢察署刑案資料查註紀錄表、臺灣
    高等法院被告前案紀錄表在卷可考，其於五年以內故意再犯
    本件有期徒刑以上之罪，為累犯，應依刑法第四十七條第一
    項之規定加重其刑。爰審酌被告戊○○、甲○○品行，僅因
    細故即拘禁被害人，惟未對被害人施以暴力，及其等犯罪之
    動機、目的、手段，暨犯後均能坦承犯行，態度尚佳等一切
    情狀，各量處如主文所示之刑，並均諭知易科罰金之標準，
    以示懲處。
據上論斷，應依刑事訴訟法第二百七十三條之一第一項、第二百
九十九條第一項前段，刑法第二十八條、第三百零二條第一項、
第四十七條第一項前段、第四十一條第一項前段，刑法施行法第
一條之一，判決如主文。
本案經檢察官陳茂榮到庭執行職務。
中    華    民    國    98    年    8    月     13    日
                  刑事第二庭    法      官  陳秋錦
以上正本證明與原本無異。
如不服本判決應於收受判決後10日內向本院提出上訴書狀，並
應敘述具體理由。其未敘述上訴理由者，應於上訴期間屆滿後
20日內向本院補提理由書(均須按他造當事人之人數附繕本)
「切勿逕送上級法院」。
告訴人或被害人對於判決如有不服具備理由請求檢察官上訴者，
其上訴期間之計算係以檢察官收受判決正本之日期為準。
中    華    民    國    98    年    8    月     13    日
                                書  記  官  張清秀
附錄本案論罪科刑法條全文：
中華民國刑法第302條
（剝奪他人行動自由罪）
私行拘禁或以其他非法方法，剝奪人之行動自由者，處 5 年以下
有期徒刑、拘役或 3 百元以下罰金。
因而致人於死者，處無期徒刑或 7 年以上有期徒刑，致重傷者，
處 3 年以上 10 年以下有期徒刑。
第 1 項之未遂犯罰之。


司法院資訊處製作；財團法人民間司法改革基金會備份。
